【裁判字號】    99,秩抗,1
【裁判日期】    990125
【裁判案由】    違反社會秩序維護法
【裁判全文】
臺灣桃園地方法院刑事裁定               99年度秩抗字第1號
抗  告  人
即被移送人  甲○○
上列抗告人即被移送人因違反社會秩序維護法案件，不服本院桃
園簡易庭中華民國98年11月30日所為第一審裁定（98年度桃秩字
第471 號），提起抗告，本院普通庭為第二審裁定如下：
    主  文
原裁定撤銷。
甲○○不罰。
    理  由
一、原裁定意旨略以：抗告人即被移送人甲○○於民國98年9 月
    23日晚上7 時許，駕駛車牌號碼1976-EV 號自用小客車，至
    桃園縣大溪鎮○○○街46巷11號之停車場，有攜帶類似真槍
    之玩具槍（鎮暴槍，槍身號碼LST Z3 ZA00641號）之違反社
    會秩序維護法行為，嗣為警發覺查獲，並扣得前揭玩具槍1
    把暨塑膠子彈43發，爰依社會秩序維護法第45條第1 項、第
    65條第3 款、第22條第3 項前段，裁處抗告人新臺幣（下同
    ）8,000 元罰鍰，並沒入扣案之玩具槍1 把暨塑膠子彈43發
    。
二、抗告意旨略以：扣案玩具槍均係抗告人於自家練習使用，為
    警查扣當時係放置其所駕駛車輛內，並無危害安全之虞；抗
    告人為警查扣當時係於小吃攤與友人聊天，並無相當理由足
    認其行為構成危害或即將構成危害，警員遽予搜索有悖司法
    院大法官釋字第535 號解釋意旨，為此提出抗告等語。
三、按無正當理由，攜帶類似真槍之玩具槍，而有危害安全之虞
    者，處3 日以下拘留或18,000元以下罰鍰，社會秩序維護法
    第65條第3 款定有明文。而所謂「危害安全之虞」，須視行
    為人之言詞舉動、時間、地點、身分等加以考量，必須其攜
    帶類似真槍之玩具槍行為，客觀上可致危害公共秩序、社會
    安寧之虞，始能加以處罰，並非有類似真槍被查獲，即一概
    認為有危害安全之虞（司法院81年3 月18日（81）廳刑一字
    第280 號法律問題研究意見參照）。
四、經查：本件固係於98年9 月23日晚上7 時40分在桃園縣大溪
    鎮○○○街46巷11號旁停車場抗告人停放車牌號碼1976-EV
    號自小客車上，扣得抗告人所有之玩具槍1 把暨塑膠子彈43
    發，然其查獲過程乃警員執行巡邏勤務，發現抗告人駕駛之
    車牌號碼1976-EV 號自小客車違規停車，經警方表明身分，
    抗告人乃自願同意搜索，警員遂在前揭自小客車駕駛座後方
    踏板上、副駕駛座椅背置物袋內分別查扣本件類似真槍之玩
    具空氣槍1 支暨塑膠子彈43發，此有抗告人警詢時之陳述、
    自願受搜索同意書、桃園縣政府警察局大溪分局搜索扣押筆
    錄、扣押物品目錄表、桃園縣政府警察局氣體動力式槍枝動
    能初篩報告表以及現場採證照片等件在卷可稽（參原審卷第
    4 頁至第13頁、第15頁至第22頁）。是扣案玩具空氣槍1 支
    暨塑膠子彈43發既係經抗告人同意後為警搜索查扣，所踐行
    之相關程序即無違法可言，抗告意旨任憑己意，指摘警員查
    扣程序有悖司法院大法官釋字535 號解釋，實嫌無憑。惟本
    件扣案之玩具槍於查扣當時，既未公諸於外，抗告人係置放
    在其所駕駛車輛內，實與置放於個人住宅或其他隱私空間無
    異，抗告人雖於夜間持有之，然既未持之以作為恫嚇他人之
    工具，甚且復無將之偽以真槍公然攜行示眾，致使周遭之人
    得輕易見之遂將誤認為真因此心生恐懼之舉，參諸前開說明
    ，難認有何致生危害公共秩序、社會安寧之虞，即與社會秩
    序維護法第65條第3 款所定之要件有間。原審未查此情，遽
    認抗告人有違反社會秩序維護法第65條第3 款之行為，而裁
    處罰鍰8,000 元，並沒入扣案之玩具槍1 把暨塑膠子彈43發
    ，於法尚有未合。抗告意旨就此部分指摘原裁定不當，為有
    理由，應由本院撤銷原裁定，另為抗告人不罰之諭知。
據上論斷，應依社會秩序維護法第58條、第45條第2 項、第92條
，刑事訴訟法第413 條，裁定如主文。
中    華    民    國    99    年     1    月    25    日
      臺灣桃園地方法院普通庭 審判長法  官  蔡榮澤
                                   法  官  林蕙芳
                                   法  官  吳宗航
以上正本證明與原本無異。
不得抗告。
                                   書記官  鄭乃甄
中    華    民    國    99    年    1     月    29    日

司法院資訊處製作；財團法人民間司法改革基金會備份。
